Minutes et répertoires du notaire Joseph THOUIN, 9 août 1690 - 2 octobre 1711 (étude VII)
Archives nationales (France)
- Minutes de Joseph THOUIN, 9 août 1690 - 2 octobre 1711; MC/ET/VII/143 - MC/ET/VII/197
  - Minutes concernant le roi (terrier). 1701 - 1710, MC/ET/VII/197; cahiers (2). Document détérioré.
    - Déclaration faite au terrier du roi par Jean Leblond, peintre ordinaire du roi en son académie, demeurant sur le pont Saint-Michel, comme tuteur de Jean-Baptiste-Alexandre Leblond, mineur, né de lui et de défunte Jeanne d'Eu, sa femme, Jean Girard, conseiller et intendant des bâtiments du duc 
      Documents du Minutier central concernant l'histoire de l'art (1700-1750), par Mireille Rambaud, tome II [études I à X, soit 2357 actes], Paris, Archives nationales, 1971, p. 314 (instrument de recherche imprimé dématérialisé, certaines notices sont plus détaillées dans la version intégrale accessible en ligne par la rubrique 'Autres instruments de recherche', voir contexte dans le Plan d’orientation général - Notaires de Paris, guides thématiques du Minutier).
    - Chauvin (Pierre) marchand doreur rue du Roule § Déclaration ou .. terrier du Roi, 30 janvier 1703; MC/ET/VII/197
      déclaration; Chauvin, Pierre
    - Déclaration faite au terrier du roi par Antoine Aury pour une boutique ou étal située dans la censive du roi, au cimetière de la Sainte-Chapelle du Palais, cour du May, la dix-neuvième, de 4 pieds et demi de face, à l'enseigne du Cachet Royal, tenant d'un côté aux sieurs Malleret, d'autre au sieur Bretonneau, par derrière au cimetière, et par devant à la cour du May, dont il est propriétaires comme donataire de ses père et mère, Augustin Aury, graveur ordinaire du roi, et Barbe Michon, par contrat passé devant Dupuys, le 9 août 1658. La boutique avait été vendue à son père par les commissaires du roi le 1er avril 1639. - Cens: 4 livres., 23 février 1703; MC/ET/VII/197
      Documents du Minutier central concernant l'histoire de l'art (1700-1750), par Mireille Rambaud, tome II [études I à X, soit 2357 actes], Paris, Archives nationales, 1971, p. 406 (instrument de recherche imprimé dématérialisé, certaines notices sont plus détaillées dans la version intégrale accessible en ligne par la rubrique 'Autres instruments de recherche', voir contexte dans le Plan d’orientation général - Notaires de Paris, guides thématiques du Minutier).
    - Déclaration par le même [Antoine Aury] d'une autre boutique, sise rue de la Barillerie, adossée aux murs du Palais, à la hauteur de la trésorerie de la Sainte-Chapelle, à l'enseigne du Nom de Jésus, de 7 pieds de face, la vingtième en allant de la porte qui regarde la rue de la Calandre vers le pont Saint-Michel, provenant de la succession d'Étienne Jéson, père de Catherine Jéson, femme dudit Aury. - Cens: 7 livres., 23 février 1703; MC/ET/VII/197
    - Riols (Guillaume) maître coffretier malletier rue de la Pelleterie § Déclaration au terrier du roi, 4 juillet 1703; MC/ET/VII/197
      déclaration; Riols, Guillaume
    - Déclaration faite au terrier du roi par Simon Thomassin, graveur en taille-douce, demeurant rue Saint-Jacques, paroisse Saint-Séverin, Vincent Thomassin, graveur, demeurant rue du Marché-Pallu, Jean-Charles Richard, marchand, et Françoise Thomassin, sa femme, demeurant rue Aubry-le-Boucher, pour eux et au nom de Marie-Anne Thomassin, fille majeure, leur soeur et belle-soeur, et par Nicolas de Combes, ci-devant huissier commissaire de l'hôtel de ville, demeurant rue de la Pelleterie, pour une boutique de 8 pieds de face sur 5 pieds de profondeur, dont ils sont propriétaires, sise dans la censive du roi au Palais, dans la cour de May, la neuvième entre les deux portes, le long du Trésor, à l'enseigne du Cheval blanc, et précédemment du Marteau d'or; les trois quart de la propriété appartiennent audit Nicolas de Combes par héritage de ses père et mère, Jean de Combes et Catherine Barberet, le dernier quart appartient aux consorts Thomassin, par héritage de leurs père et mère, Simon Thomassin et Françoise Barberet. - Cens: 5 sols tournois. Obligation d'insculper la fleur de lis., 21 septembre 1703; MC/ET/VII/197
      Documents du Minutier central concernant l'histoire de l'art (1700-1750), par Mireille Rambaud, tome II [études I à X, soit 2357 actes], Paris, Archives nationales, 1971, p. 390 (instrument de recherche imprimé dématérialisé, certaines notices sont plus détaillées dans la version intégrale accessible en ligne par la rubrique 'Autres instruments de recherche', voir contexte dans le Plan d’orientation général - Notaires de Paris, guides thématiques du Minutier).
    - Dubreuil (Pierre) marchand joaillier privilégié suivant la Cour rue des Deux Boules § Déclaration au terrier du Roi, 19 octobre 1703; MC/ET/VII/197
      déclaration; Dubreuil, Pierre
    - Déclaration faite au terrier du roi par Louis Mesnard, marbrier du roi, demeurant rue Montmartre, et Geneviève Pasquier, son épouse, auparavant veuve de Jacques Baudin, aussi marbrier du roi, pour une maison, sise dans la censive du roi, grande rue du faubourg Saint-Jacques, consistant en un corps de logis de deux étages, cour, petit bâtiment au fond et jardin derrière, à l'enseigne de l'Image Saint-Louis, tenant d'une part au sieur Pelletier de Saint-Laurent, d'autre { part] au sieur Gourdin, par derrière au jardin du presbytère de Saint-Jacques-du-Haut-Pas, leur appartenant par indivis en vertu du contrat de mariage de ladite Geneviève Pasquier avec défunt Jacques Baudin, à qui elle avait été adjugée par sentence de licitation au Châtelet, le 19 mars 1689. Cens: 6 sols 3 deniers tournois., 31 janvier 1704; MC/ET/VII/197
      Documents du Minutier central concernant l'histoire de l'art (1700-1750), par Mireille Rambaud, tome II [études I à X, soit 2357 actes], Paris, Archives nationales, 1971, p. 496 (instrument de recherche imprimé dématérialisé, certaines notices sont plus détaillées dans la version intégrale accessible en ligne par la rubrique 'Autres instruments de recherche', voir contexte dans le Plan d’orientation général - Notaires de Paris, guides thématiques du Minutier).
    - Havart (François) juré expert entrepreneur à Paris § Déclaration - terrier du Roi, 19 janvier 1706; MC/ET/VII/197
      déclaration; Havart, François
    - Houllier (Simon) maître menuisier rue Thévenot § Déclaration - terrier du Roi, 19 janvier 1706; MC/ET/VII/197
      déclaration; Houllier, Simon
    - Burgot (Pierre) maître menuisier rue du Petit Lion § Déclaration - Terrier du Roi, 19 janvier 1706; MC/ET/VII/197
      déclaration; Burgot, Pierre
    - Déclaration faite au terrier du roi par Pierre Taupin, demeurant rue Montorgueil, Jean et Denis Taupin, maîtres graveurs, demeurant aux Halles, sous les piliers des potiers d'étain, d'une place à vendre le poisson, au passage entre les halles à la marée et les halles à la saline, de six pieds de long sur cinq pieds et demi de profondeur, provenant de la succession de Jeanne Malobrier leur mère, veuve de Denis Taupin, maître graveur, dont ils sont héritiers chacun pour un tiers et qu'ils n'ont pas encore décidé de partager. Cette place avait été engagée par les commissaires du roi, à Jean Malobrier et Didière Geoffroy, leurs aïeuls maternels, adjudicataires pour la somme de 520 livres 6 sols, le 1er avril 1639. - Cens: 5 sols tournois., 5 février 1707; MC/ET/VII/197
    - Déclaration faite au terrier du roi par Gilles-Marie Oppenord, pour une maison sise dans la censive du roi, rue du Petit-Lion, à l'enseigne de la Souche, en deux corps de logis de chacun trois étages, tenant d'une part au sieur Allegrin, d'autre aux ayants cause du sieur Bourlon, par derrière aux mêmes, dont il est possesseur par donation faite en faveur de son mariage par ses père et mère, lesquels l'avaient acquise, devant Caron le 31 août 1698, de Joseph-Marie Dumayet, seigneur de La Villatelle, qui la tenait de Marie Bartolomina, mère dudit Dumayet. - Cens: 15 deniers tournois; obligation de faire insculper une fleur de lys au-dessus de la porte principale., 15 mars 1706; MC/ET/VII/197
      Documents du Minutier central concernant l'histoire de l'art (1700-1750), par Mireille Rambaud, tome II [études I à X, soit 2357 actes], Paris, Archives nationales, 1971, p. 140 (instrument de recherche imprimé dématérialisé, certaines notices sont plus détaillées dans la version intégrale accessible en ligne par la rubrique 'Autres instruments de recherche', voir contexte dans le Plan d’orientation général - Notaires de Paris, guides thématiques du Minutier).
    - Oppenord (Alexandre Jean) ébéniste ordinaire du Roi rue du Petit Lyon § Déclaration - terrier du Roi, 15 mars 1706; MC/ET/VII/197
      déclaration; Oppenord, Alexandre Jean
    - Titre nouvel au terrier du roi d’une cave et salle au dessus sur la cour du Palais, par Jacques Tranchant, juré trompette., 30 avril 1707; MC/ET/VII/197
      musicien; titre nouvel; Tranchant, Jacques; Cité (palais de la)
    - Roussin (Gilles) marchand verrier fayencier rue Saint-Jacques de la Boucherie § Déclaration-terrier du Roi, 9 mai 1708; MC/ET/VII/197
      déclaration; Roussin, Gilles
- Répertoire(s) de Joseph THOUIN, 9 août 1690 - 2 octobre 1711; MC/RE/VII/5
  - Répertoire. 1690, 9 août - 1711, 2 octobre, 9 août 1690 - 2 octobre 1711; MC/RE/VII/5
    Informations concernant le classement et la cotation:
    Le niveau inférieur de description, quand il existe, correspond aux mentions d'actes contenues dans le répertoire. Parmi celles-ci, certaines peuvent y être décrites, de manière plus ou moins détaillée. Pour consulter l'acte proprement dit, il convient de rechercher la cote au niveau des articles (registre ou liasse) des minutes du notaire (cote de type 'MC/ET').